臺灣桃園地方法院民事判決　　　　　九十六年度勞訴字第二號
原　　　告　甲○○
　　　　　　丙○○
訴訟代理人　陳祖德　律師
被　　　告　煜昌織造股份有限公司
法定代理人　乙○○
上列當事人間請求給付資遣費事件，於民國九十六年四月二十四
日言詞辯論終結，本院判決如下：
    主      文
被告應分別給付原告甲○○新臺幣參拾陸萬貳仟伍佰柒拾肆元、
原告丙○○新臺幣陸拾伍萬捌仟壹佰貳拾伍元，暨均自民國九十
六年一月十日起至清償日止，按週年利率百分之五計算之利息。
原告其餘之訴駁回。
訴訟費用由被告負擔壹拾分之捌，餘由原告各負擔壹拾分之壹。
本判決第一項關於命對原告甲○○給付部分，得假執行。至關於
命對原告丙○○給付部分，於原告丙○○以新臺幣貳拾貳萬元為
被告供擔保後，得假執行。
原告其餘假執行之聲請駁回。
    事實及理由
一、程序方面被告經合法通知，未於言詞辯論期日到場，核無民
    事訴訟法第三百八十六條所列各款情形，爰依原告之聲請，
    由其一造辯論而為判決。
二、原告起訴主張原告丙○○、甲○○係分別於民國八十四年七
    月二十七日及八十三年十二月十六日起受僱於被告，詎被告
    自九十五年三月起未依約定按月給付工資，嗣經原告向桃園
    縣政府申請於九十五年十月十六日進行調解結果，原告以被
    告積欠工資違反勞動契約及勞工法令損害勞工權益，而終止
    兩造間之勞僱契約，且雙方就被告所積欠之工資達成調解，
    至於資遣費部分尚待雙方協商解決。而查原告丙○○自八十
    四年七月二十七日至九十五年十月十六日資遣時止共工作十
    一年二個月十九天，依勞動基準法第十七條規定，應有十一
    又十二分之三個月平均工資之資遣費，按原告丙○○平均工
    資為新臺幣（下同）五萬八千五百元，則應有六十五萬八千
    一百二十五元之資遣費，另再加上三十天預告工資五萬八千
    五百元，合計被告應給付丙○○七十一萬六千六百二十五元
    ；另原告甲○○自八十三年十二月十六日至九十五年十月十
    六日資遣時止共工作十一年十個月，應有十一又十二分之十
    個月平均工資，而原告甲○○之平均工資為三萬零一百三十
    一元，則資遣費應為三十五萬六千五百五十元，再加上三十
    天預告工資三萬零一百三十一元，與九十五年度尚有六天特
    休假未休，以日薪一千零四元計算，則六天應為六千零二十
    四元，合計應給付原告甲○○三十九萬二千七百零五元。為
    此，依勞動基準法規定請求被告給付資遣費、預告工資及特
    別休假工資等語，並聲明：（一）被告應給付原告丙○○七
    十一萬六千六百二十五元，原告甲○○三十九萬二千七百零
    五元，並自本訴狀繕本送達之翌日起至清償日止，按週年利
    率百分之五計算利息；（二）願供擔保請准宣告假執行。
三、被告未曾於言詞辯論期日到庭，惟據其提出書狀記載略以：
    （一）原告丙○○自九十五年初起，即連續曠工三日以上，
    且其擔任課長職務竟拒不簽到與打卡，此等故意懈怠、疏忽
    職守，早經被告依法解僱；況原告二人未於三十日前向被告
    預告終止勞動契約，即於九十五年十月十六日兩造進行調解
    時無故離職，違反勞動契約、工作規則情節重大；（二）原
    告甲○○之基本薪資與勞保之投保薪資，同為每月一萬五千
    六百元，縱認被告有給付資遣費之必要，亦應以該數額作為
    計算基礎等語資為抗辯，並聲明：請求駁回原告之訴。
四、兩造不爭執事項
（一）原告丙○○、甲○○分別自民國八十四年七月二十七日、
      八十三年十二月十六日起受僱於被告，而因被告先後自九
      十五年三月、四月間起即未依勞動契約給付工作報酬予原
      告二人，原告二人乃向桃園縣政府勞資爭議調解，請求被
      告應給付所積欠之工資，並主張終止兩造間勞動契約，暨
      請求終止後之資遣費，嗣兩造於九十五年十月十六日經桃
      園縣政府進行調解後，達成以「１、勞資雙方達成協議，
      於九十五年十月十六日終止勞動契約，並達成下列調解方
      案：．．．。２、勞方主張資遣費部分，勞資雙方同意自
      行協商解決。」等語為內容之調解。
（二）原告丙○○、甲○○自九十五年四月十六日起至九十五年
      十月十六日止間，每月所應領得之平均工資分別為五萬八
      千五百元（丙○○）、三萬零一百三十一元（甲○○）。
（三）原告甲○○於終止兩造勞動契約時，尚有九十五年度六日
      之特別休假未休。
五、原告主張兩造間之勞動契約業因被告未依勞動契約給付報酬
    終止，而請求被告分別給付原告資遣費、預告工資及特別休
    假期間應休而未休之工資等語，此為被告所否認，並以事實
    及理由欄三所載等語置辯，經查：
（一）按「有左列情形之一者，勞工得不經預告終止契約：．．
      ．五、雇主不依勞動契約給付工作報酬，或對於按件計酬
      之勞工不供給充分之工作者。（第一項）．．．第十七條
      規定於本條終止契約準用之。（第四項）」、「．．．終
      止勞動契約者，應依左列規定發給勞工資遣費：一、在同
      一雇主之事業單位繼續工作，每滿一年發給相當於一個月
      平均工資之資遣費。二　依前款計算之剩餘月數，或工作
      未滿一年者，以比例計給之。未滿一個月者以一個月計。
      」，勞動基準法第十四條第一項第五款、第十七條分別定
      有明文。本件被告先後自九十五年三月、四月間起即未依
      勞動契約給付工作報酬予原告丙○○、甲○○等情，已如
      前述，則原告依上開法文於九十五年十月十六日雙方為積
      欠工資進行調解時，向被告為終止兩造間勞動契約之意思
      表示，自屬合法，是以，原告請求被告給付資遣費自屬有
      據。而本件原告二人與被告間之勞動關係，分別係自八十
      四年七月二十七日、八十三年十二月十六日起至九十五年
      十月十六日止，另原告二人自九十五年四月十六日起至九
      十五年十月十六日止間，每月所應領得之平均工資則各為
      五萬八千五百元、三萬零一百三十一元，亦如前述，依上
      開法文計算結果，原告應各得向被告請求資遣費六十五萬
      八千一百二十五元〔即58500X（11+3/12）=658125〕（丙
      ○○）、三十五萬六千五百五十元〔即30131X（11+10/12
      ）=356550 ，小數點以下四捨五入，下同〕（甲○○）。
（二）又勞工在同一雇主或事業單位，繼續工作滿一定期間，每
      年應給予特別休假；特別休假因終止契約而未休者，其應
      休未休之日數，雇主應發給工資，此為勞動基準法第三十
      八條及勞動基準法施行細則第二十四條第三款所明定。本
      件原告甲○○於終止兩造間勞動契約時，尚有九十五年度
      應休而未休之特別休假六日，依上開規定，原告甲○○自
      得請求被告給付特別休假期間應休而未休之工資，計原告
      甲○○應得向被告請求特別休假期間應休而未休之工資六
      千零二十四元（即30131÷30＝1004，再乘以六）。
（三）被告雖以原告丙○○自九十五年初起，即連續曠工三日以
      上，且其擔任課長職務竟拒不簽到與打卡，顯有懈怠、疏
      忽職守，早經被告依法解僱，且原告二人自九十五年十月
      十六日起無故離職，違反勞動契約、工作規則情節重大云
      云，然：被告上開主張，已顯與不爭執事項（一）所載等
      情自相矛盾，有無採信餘地，已不無疑義；再者，勞工違
      反勞動契約或工作規則，情節重大者，雇主固得終止勞動
      契約，惟其應自知悉情形之日起三十日內為之，勞動基準
      法第十二條第一項第四款、第二項分別定有明文，茲退步
      言之，縱認原告二人均有被告所指摘之重大違反勞動契約
      、工作規則之情形，然其迄今並未提出任何其業已依法行
      使終止權之積極證據供本院審認，其空言抗辯，洵無足採
      。
（四）原告另主張被告應給付預告期間之工資云云，惟雇主應給
      付預告期間之工資者，以雇主依勞動基準法第十一條或第
      十三條但書規定終止勞動契約而未依同法第十六條第一項
      各款所規定期間前預告之者為裉，勞動基準法第十六條第
      三項之規定自明，本件兩造間之勞動契約，係因被告未依
      勞動契約給付工作報酬而由原告行使終止權予以終止，與
      前揭雇主應給付預告期間工資之規定尚有未合，是以原告
      請求被告給付預告期間之工資，於法尚非有據，不應准許
      。
六、綜上所述，原告依勞動基準法第十四條、第十七條及勞動基
    準法施行細則第二十四條規定，請求被告給付原告甲○○資
    遣費、特別休假期間應休而未休之工資合計三十六萬二千五
    百七十四元、原告丙○○資遣費六十五萬八千一百二十五元
    ，暨各自起訴狀繕本送達翌日即九十六年一月十日起至清償
    日止，均按週年利率百分之五計算之利息，為有理由，應予
    准許；至逾上開範圍之請求，為無理由，應予駁回。
七、本件原告勝訴部分，原告雖均陳明願供擔保請求宣告為假執
    行等語，惟本件關於命對原告甲○○給付部分，尚未逾五十
    萬元，本院爰依民事訴訟法第三百八十九條第一項第五款規
    定職權宣告為假執行，並就原告丙○○聲請部分，酌定相當
    擔保金額，准許為假執行。至原告二人敗訴部分，其假執行
    之聲請失所附麗，應予駁回。末本件事證已臻明確，兩造其
    餘攻擊防禦方法，核與判決結果無影響，毋庸再予一一論述
    ，附此敘明。
據上論結，本件原告之訴為一部有理由，一部無理由，依民事訴
訟法第七十九條、第八十五條第一項、第三百八十九條第一項第
五款、第三百九十條第二項，判決如主文。
中　 華 　民 　國　  九十六   年　　五　　月　　八　　日
                          民事第二庭  法　官　石有為
以上正本係照原本作成
如對本判決上訴，須於判決送達後二十日內向本院提出上訴狀
                                      書記官　黃珮娟
中　 華 　民 　國　  九十六   年　　五　　月　　八　　日
